臺灣高等法院刑事裁定
111年度聲字第2480號
聲明異議人
即  受刑人  蘇麟盛




上列聲明異議人即受刑人因數罪定應執行刑案件，對本院110年
度聲字第2691號，中華民國110年7月7日裁定聲明異議，本院裁
定如下：
    主  文
聲明異議駁回。
    理  由
一、聲明異議意旨略以：
(一)聲明異議人即受刑人蘇麟盛(下稱受刑人)數罪併罰部分，皆
    為同一性質，然刑事罪責相較於殺人、強盜等重罪，科刑卻
    不遑多讓以公平乎。且我國乃採寬嚴並進之刑事政策，期有
    效壓制犯罪，援採取緩和之刑事政策或有可能改變之犯罪，
    則茲查，受刑人所犯各罪所侵犯者均屬財產法益，並非具有
    不可替代性，不可回復性之犯罪類型，且均屬相同犯罪模式
    之竊盜罪、行為態樣、手段、動機相似，犯罪時間集中於10
    9年6月至109年12月初。犯行只有6月，其責任非難重複程度
    甚高，揆諸上揭說明，應於酌定應執行刑之際，考量此情並
    反映於所定刑度，俾貫徹罪刑相當原則，以維護公平正義，
    法律秩序之理念及目的。原裁定未慮及前述定執行刑之理念
    及原則，而為上揭執行刑之酌定，所定執行刑尚嫌過重，有
    失定刑權衡之比例、平等原則，自有未當。受刑人主張定應
    執行刑過重，請求從輕定刑，即有理由。原裁定關於定執行
    刑部分既有不當，即屬無可維持，應由本院將定執行部分予
    以撤銷，並衡酌前揭各情，而為整體之非難評價後，定其應
    執行刑。
(二)受刑人父母年邁以高，父親患有三高，病情嚴重，且患Ｂ型
    肝炎肝硬化已久，母親雙眼日漸弱視失明，且又有女兒7歲
    需扶養，受刑人也與多數被害人和解及慢慢償還被害人損失
    ，受刑人也已經知道過錯，懇請鈞院法官、檢座能網開一面
    ，給予受刑人從新改過自新的機會，能夠讓受刑人早日返鄉
    回歸社會從新做人以及早日返鄉回家照顧年邁病重的雙親和
    年幼的女兒，盡為人兒女之孝道及為人父親之責任和做個有
    用的人回饋社會，懇請鈞院所請云云。　　
二、按受刑人或其法定代理人或配偶以檢察官執行之指揮為不當
    者，得向諭知該裁判之法院聲明異議，刑事訴訟法第484條
    定有明文。所謂「檢察官執行之指揮不當」，係指檢察官有
    積極執行指揮之違法及其執行方法有不當等情形而言；檢察
    官如依確定判決、裁定指揮執行，即無執行之指揮違法或其
    執行方法不當之可言，至於原確定判決、裁定，是否有認定
    事實錯誤或違背法令之不當，可循再審或非常上訴程序以資
    救濟，尚無對之聲明異議之餘地（參照最高法院111年台抗
    字第156號裁定意旨）。又按刑事訴訟法第483條規定，當事
    人對於有罪裁判之文義有疑義者，得向諭知該裁判之法院聲
    明疑義，所謂對於有罪裁判之解釋有疑義，是指對於科刑判
    決主文有疑義而言，科刑判決確定後檢察官應依判決主文而
    為執行，若主文之意義明瞭，不影響於刑之執行，自無請求
    法院予以解釋之必要（最高法院109年度台抗字第719號裁定
    意旨參照）。
三、經查：
(一)受刑人前因檢察官聲請定其應執行刑案件，經本院於110年7
    月7日以110年度聲字第2691號裁定(下稱系爭裁定)定其應執
    行之刑，受刑人不服提抗告，經本院於111年1月28日以110
    年度聲字第2691號裁定駁回抗告，有上開各裁定附卷可查，
    是系爭裁定已經確定。
(二)依上開聲明異議意旨，受刑人係指摘系爭裁定所定執行刑尚
    嫌過重，有失定刑權衡之比例、平等原則、另以個人家庭因
    素及和解事由，請求從輕定刑，並非爭執檢察官執行之指揮
    不當，依前揭說明，非屬聲明異議之範疇。又觀諸系爭裁定
    主文為「應執行有期徒刑拾參年陸月」，文義並無任何不明
    或執行上有疑義之情事，自無對之聲明疑義之餘地。從而，
    本件聲明異議為無理由，應予駁回。
據上論斷，應依刑事訴訟法第486條，裁定如主文。
中　　華　　民　　國　　111 　年　　7 　　月　　29　　日
　                刑事第十三庭  審判長法　官　洪于智
　                                    法　官　黃玉婷
　                                    法　官　黃惠敏
以上正本證明與原本無異。
如不服本裁定，應於收受送達後五日內向本院提出抗告狀。
                                      書記官　吳錫欽
中　　華　　民　　國　　111 　年　　8 　　月　　2 　　日